臺灣板橋地方法院刑事判決　　　　　　　93年度訴字第1327號
公　訴　人　臺灣板橋地方法院檢察署檢察官
被　　　告　甲○○
上列被告因違反毒品危害防制條例案件，經檢察官提起公訴（93
年度毒偵字第800 號），暨聲請併辦（93年度核退毒偵字第1043
號、93年度核退偵字第625 號、臺灣基隆地方法院檢察署93年度
毒偵字第2367號），本院於準備程序進行中，被告就被訴之事實
為有罪之陳述，經告知被告簡式審判程序之旨，並聽取當事人之
意見後，裁定進行簡式審判程序，判決如下：
    主  文
甲○○連續施用第一級毒品，累犯，處有期徒刑壹拾月，扣案之
第一級毒品海洛因貳包（分別為淨重零點零貳公克、包裝重零點
貳壹公克壹包，淨重零點壹捌公克、空包裝重零點肆玖公克壹包
），其毒品部分沒收銷燬之，其包裝袋貳個暨扣案之注射針筒肆
支，沒收。又連續施用第二級毒品，累犯，處有期徒刑捌月，扣
案之第二級毒品安非他命伍包（其中包，毛重分別為貳點零肆
公克、零點柒柒公克、零點肆玖公克，另貳包毛重共重壹點壹公
克），其毒品部分沒收銷燬之，其包裝袋伍個，沒收。應執行有
期徒刑壹年伍月，扣案之第一級毒品海洛因貳包（分別為淨重零
點零貳公克、包裝重零點貳壹公克壹包，淨重零點壹捌公克、空
包裝重零點肆玖公克壹包）、第二級毒品安非他命伍包（其中
包，毛重分別為貳點零肆公克、零點柒柒公克、零點肆玖公克，
另貳包毛重共重壹點壹公克），其毒品部分沒收銷燬之，其包裝
袋共柒個暨扣案之注射針筒肆支，沒收。
    事  實
一、甲○○於民國於83年間因竊盜案件，經本院於同年11月8 日
    以83年度易字5770號判處有期徒刑7 月，於同年12月22日確
    定，又於同年間因搶奪等案件，經本院於84年3 月21日以84
    年度訴字第152 號判處竊盜部分有期徒刑5 月、搶奪部分有
    期徒刑1 年10月，定應執行有期徒刑2 年，於84年5 月8 日
    確定，另於83年間因違反麻醉藥品管理條例等案件，經本院
    於84年2 月23日以84年度訴字第2505號判處偽造罪部分有期
    徒刑8 月、違反麻醉藥品管理條例案件部分有期徒刑6 月、
    違反槍砲彈藥刀械管理條例案件部分有期徒刑2 月，定應執
    行有期徒刑1 年2 月，於84年4 月6 日確定，3 案更定其刑
    為3 年6 月，於85年4 月12日縮短刑期假釋出監，於87 年4
    月17日縮短刑期假釋期滿執行完畢，惟於假釋期間，因於85
    年間因違反肅清煙毒條例等案件，經本院於85年12月20日以
    85年度訴字第2579號判處違反肅清煙毒條例部分1 年3 月、
    違反麻藥藥品管理條例部分有期徒刑9 月，定應執行有期徒
    刑1 年10月，於86年3 月20日經臺灣高等法院以86年度上易
    字第1257號就違反肅清煙毒條例部分改判處有期徒刑1 年 3
    月確定，臺灣高等法院並於86年6 月12日以86聲字第758 號
    裁定定應執行有期徒刑1 年9 月，上揭假釋經撤銷，執行殘
    刑暨接續本案執行，於89年2 月2 日復因縮短刑期假釋出監
    ，然其於86年間因違反麻醉藥品管理條例等案件，經本院於
    86年10月20日經以86年度訴字第649 號判處傷害部分有期徒
    刑1 年6 月、違反麻醉藥品管理條例部分無罪，上開無罪部
    分，經臺灣高等法院於87年6 月9 日以87年度上訴字第 592
    號駁回上訴，前述傷害罪及違反麻醉藥品管理條例部分，於
    87年7 月16日確定，是經撤銷第二次假釋，其復於90年間因
    持有毒品案件，經本院於90年4 月12日以90年度易字第1174
    號號判處有期徒刑7 月，於90年6 月15日撤回臺灣高等法院
    90年度上易字第1977號確定，與第二次撤銷假釋應執行之殘
    刑，接續後2 案執行，甫於92年12月3 日縮短刑期執行完畢
    。其更於90年間因施用毒品案件，經本院於90年1 月20日以
    90年度毒聲字第482 號裁定送勒戒處所觀察、勒戒後，認有
    繼續施用毒品傾向，復經本院於90年2 月9 日以92毒聲字第
    724 號裁定送戒治處所強制戒治，於90年7 月20日停止戒治
    交付保護管束，觀護結束日期為91年2 月8 日，臺灣板橋地
    方法院檢察署檢察官於91年3 月月8 日以91年度戒毒偵字第
    113 號為不起訴處分確定。詎其不思悛悔，復基於施用第一
    級毒品海洛因及第二級毒品安非他命等之概括犯意，自93年
    1 月間之某日起至同年11月27日下午1 時許止，連續在臺北
    縣新莊市○○路593 巷6 弄5 號5 樓住處、臺北縣樹林市○
    ○路某處門宅樓梯間及臺北縣樹林市某加油站內等處，以將
    第一級毒品海洛因摻入香菸或以注射針筒注射入體內等方式
    施用第一級毒品海洛因多次，及將第二級毒品安非他命置於
    吸食器內加熱，以吸取其濃煙之方式，施用第二級毒品安非
    他命多次。嗣分別於93年2 月4 日中午12時30分許，在臺北
    縣中和市○○路208 巷35號（起訴書誤載為同巷30號4 樓）
    查獲，並扣得其所有第一級毒品海洛因1 包（淨重0.02公克
    、包裝重0.21公克）；於93年6 月7 日晚間10時許（臺灣板
    橋地方法院檢察署93年度核退毒偵字第489 、第1043號併案
    意旨書均誤載為同月8 日凌晨1 時10分許），在臺北縣新莊
    市○○路593 巷6 弄5 號5 樓，為警查獲，並扣得其所有第
    二級毒品安非他命3 包（毛重分別為2.04公克、0.77公克、
    0.49公克）及注射針筒2 支；於93年11月28日凌晨4 時20分
    許，在基隆市○○區○○路84號前，為警查獲，並扣得其所
    有第一級毒品海洛因1 包（淨重0.18公克、空包裝重0.49公
    克）、第二級毒品安非他命2 包（毛重1.1 公克）及注射針
    筒2 支。
二、案經臺北市政府警察局中山分局報請臺灣板橋地方法院偵查
    起訴，暨臺北縣政府警察局新莊分局報請同署檢查偵查後，
    移送併辦，及基隆市警察局第三分局報請臺灣基隆地方法院
    檢察署檢察官偵查後，移送併辦。
    理  由
壹、程序部分：按除被告所犯為死刑、無期徒刑、最輕本刑為三
    年以上有期徒刑之罪或高等法院管轄第一審案件者外，於第
    一次審判期日前之準備程序進行中，被告先就被訴事實為有
    罪之陳述時，審判長得告知被告簡式審判程序之旨，並聽取
    當事人、代理人、辯護人及輔佐人之意見後，裁定進行簡式
    審判程序，刑事訴訟法第273 條之1 第1 項定有明文。經核
    本件被告甲○○所犯係死刑、無期徒刑、最輕本刑為三年以
    上有期徒刑以外之罪，其於準備程序中就被訴事實為有罪之
    陳述，經法官告知簡式審判程序之旨，並聽取公訴人、被告
    之意見後，本院爰依首揭規定，合議裁定由受命法官獨任進
    行簡式審判程序，合先敘明。
貳、實體方面：
  一、前開犯罪事實，業據被告於本院審理時坦承不諱，而其93
      年2 月4 日中午12時30分許，經警查獲後，於同日下午 7
      時25分許，由警方採集之尿液檢體經送臺灣尖端先進科技
      股份有限公司以酵素免疫分析法初步檢驗，有鴉片類及安
      非他命類陽性反應，復經氣相層析質譜儀法確認，亦有嗎
      啡、安非他命、甲基安非他命等陽性反應，有該公司同月
      19日濫用藥物檢驗報告乙份存卷可資為憑；其於同年6 月
      7 日晚間10時許，經警查獲後，於6 月8 日凌晨1 時50分
      許，經警採集之尿液檢體經送臺灣檢驗科技股份有限公司
      以酵素免疫分析法初步檢驗，呈鴉片類及安非他命類陽性
      反應，復以氣相層析質譜儀法確認，亦有鴉片類及安非他
      命類陽性反應；另其於同年11月28日凌晨4 時20分許為警
      查獲後，於該日上午6 時50分警經警採得之尿液檢體，經
      ，有該局基衛檢壹字第09300017785 號檢驗成績書附卷可
      稽。按海洛因經注射或吸入人體後，約百分之80於24小時
      內自尿中排出，一般而言，尿液中能否驗出嗎啡陽性反應
      與其投與量、投與途徑、採尿時間、個人體質及檢測方法
      之靈敏度有關，國外曾有文獻報導注射6 毫克之海洛因鹽
      酸鹽，其代謝物嗎啡之平均可檢出時限約為26小時，業經
      行政院衛生署藥物食品檢驗局於81年9 月8 日以藥檢壹字
      第8114885 號函述綦詳；又甲基安非他命經口服投與後約
      百分之70於24小時內自尿中排出，約百分之90於96小時內
      自尿中排出，由於甲基安非他命成分之檢出與其投與方式
      、投與量、個人體質、採尿時間與檢測儀器之精密度等諸
      多因素有關，因此僅憑尿液中呈安非他命陽性反應，並無
      法確實推算吸食時間距採集時間之長短，惟依上述資料推
      斷，最長可能不會超過4 日，亦經行政院衛生署藥物食品
      檢驗局81年2 月8 日（81）藥檢1 字第001156號函示明確
      。被告尿液檢體既有前述鴉片類及安非他命類之陽性反應
      ，而該結果且曾採氣相層析質譜儀法進行確認，已足排除
      被告因服用藥物導致毒品偽陽性反應之可能。再參諸海洛
      因係嗎啡經化學合成之半人工合成品，其毒性倍於嗎啡，
      其施打或吸食後，經人體代謝作用而分解成毒性較低之嗎
      啡，而於尿液中被檢測出，故吸食或施打海洛因或嗎啡在
      尿液中均以嗎啡形態被檢測出，此為本院職務上已知之事
      實，並經行政院衛生署藥物食品檢驗局上揭函文敘明無誤
      ，且觀以目前一般常見施用之第一級毒品為海洛因，甚少
      或甚至未見有施用鴉片或嗎啡者，衡情被告所施用之第一
      級毒品應為海洛因，亦堪以認定。基上可見，被告在經警
      採取尿液檢體前26小時及96小時扣除被查獲後不可能施用
      毒品期間內之某時，應曾分別有施用毒品第一級毒品海洛
      因及第二級毒品安非他命之事實。再者，被告於同年2 月
      4 日中午12時30分許，為警查獲之白色粉末1 包，經警依
      國防部聯勤司令部204 廠製造之煙毒品檢驗A 包試劑初步
      檢驗結果，呈嗎啡及海洛因反應，有臺北市政府警察局中
      山分局查獲涉嫌毒品危害防制條例毒品初步鑑驗報告書可
      佐，復經送法務部調查局鑑定，確含第一級毒品海洛因成
      分，淨重0.02公克、包裝重0.21公克，有法務部調查局同
      年3 月5 日調科壹字第060008009 號鑑定通知書存卷可按
      ；又其於同年6 月7 日晚間10時許，為警扣獲之結晶體物
      品，經臺北縣政府警察局新莊分局初步鑑定為第二級毒品
      安非他命3 包（毛重分別為2.04公克、0.77公克、0.49公
      克），有該分局查獲煙毒鑑定證明；另其於同年11月28日
      經警扣獲之白白色粉末1 包，經送法務部調查局鑑定，其
      結果認含有第一級毒品海洛因成分，淨重0.18公克、空包
      裝重0.49公克，有法務部調查局同年12月27日調科壹字第
      320002510 號鑑定通知書在卷可查。此外，尚有扣案物品
      照片、扣押物品目錄表、扣押物品清單、贓證物品清單等
      存卷堪佐。綜上各節，足徵被告前述自白，應與事實無異
      ，洵足採信。
  二、查被告於90年間因施用毒品案件，經本院於同年1 月20日
      以90年度毒聲字第482 號裁定送勒戒處所觀察、勒戒後，
      認有繼續施用毒品傾向，復經本院於同年2 月9 日以92毒
      聲字第724 號裁定送戒治處所強制戒治，於同年7 月20日
      停止戒治交付保護管束，觀護結束日期為91年2 月8 日，
      臺灣板橋地方法院檢察署檢察官於91年3 月月8 日以91年
      度戒毒偵字第113 號為不起訴處分確定，有臺灣高等法院
      被告全國前案紀錄表等附卷得佐。
  三、承上所見，本件被告施用第一級毒品海洛因、第二級毒品
      安非他命等犯行，事證業臻明確，洵堪認定，應依法論科
      。
  四、核被告施用第一級毒品海洛因之行為，係犯毒品危害防制
      條例第10條第1 項之施用第一級毒品罪；又其施用第二級
      毒品安非他命之行為，則核犯同條第2 項之施用第二級毒
      品罪。其因上開施用行為而分別持有第一級毒品海洛因、
      第二級毒品安非他命之低度行為，當各為其施用之高度行
      為所吸收，均不另論罪。被告各施用第一級毒品海洛因及
      第二級毒品安非他命等多次，均時間緊接，所犯各係罪名
      相同，顯係分別出於概括之犯意而為，均屬連續犯，應各
      依刑法第56條之規定，論以一罪，並分別加重其刑。其於
      83 年 間因竊盜案件，經本院於同年11月8 日以83年度易
      字5770號判處有期徒刑7 月，於同年12月22日確定，又於
      同年間因搶奪等案件，經本院於84年3 月21日以84年度訴
      字第152 號判處竊盜部分有期徒刑5 月、搶奪部分有期徒
      刑1 年10月，定應執行有期徒刑2 年，於84年5 月8 日確
      定，另於83年間因違反麻醉藥品管理條例等案件，經本院
      於84年2 月23日以84年度訴字第2505號判處偽造罪部分有
      期徒刑8 月、違反麻醉藥品管理條例案件部分有期徒刑 6
      月、違反槍砲彈藥刀械管理條例案件部分有期徒刑2 月，
      定應執行有期徒刑1 年2 月，於84年4 月6 日確定，3 案
      更定其刑為3 年6 月，於85年4 月12日縮短刑期假釋出監
      ，於87年4 月17日縮短刑期假釋期滿執行完畢，惟於假釋
      期間，因於85年間因違反肅清煙毒條例等案件，經本院於
      85年12月20日以85年度訴字第2579號判處違反肅清煙毒條
      例部分1 年3 月、違反麻藥藥品管理條例部分有期徒刑 9
      月，定應執行有期徒刑1 年10月，於86年3 月20日經臺灣
      高等法院以86年度上易字第1257號就違反肅清煙毒條例部
      分改判處有期徒刑1 年3 月確定，臺灣高等法院並於86年
      6 月12日以86聲字第758 號裁定定應執行有期徒刑1 年 9
      月，上揭假釋經撤銷，執行殘刑暨接續本案執行，於89年
      2 月2 日復因縮短刑期假釋出監，然其於86年間因違反麻
      醉藥品管理條例等案件，經本院於86年10月20日經以86年
      度訴字第649 號判處傷害部分有期徒刑1 年6 月、違反麻
      醉藥品管理條例部分無罪，上開無罪部分，經臺灣高等法
      院於87年6 月9 日以87年度上訴字第592 號駁回上訴，前
      述傷害罪及違反麻醉藥品管理條例部分，於87年7 月16日
      確定，是經撤銷第二次假釋，其復於90年間因持有毒品案
      件，經本院於90年4 月12日以90年度易字第1174號號判處
      有期徒刑7 月，於90年6 月15日撤回臺灣高等法院90年度
      上易字第1977號確定，與第二次撤銷假釋應執行之殘刑，
      接續後2 案執行，甫於92年12月3 日縮短刑期執行完畢，
      有刑案資料查註紀錄表及上揭被告全國前案紀錄表在卷可
      參，其於受有期徒刑之執行完畢後，5 年以內再犯本件有
      期徒刑以上之2 罪，是均屬累犯，應分別遞加重其刑。其
      所犯前述2 罪，犯意各別，行為互殊，應分論併罰。本院
      爰審酌其有前述多項犯罪紀錄，可見其素行不良，又其於
      受觀察、勒戒後，猶另萌施用毒品之犯意，再犯本罪，顯
      見其戒除毒癮之意志薄弱，且未衷心悛悔，漠視法令之禁
      制，恣意濫用藥品，其行為甚為可訾，然終知坦承犯行，
      及施用毒品祗係戕害其自己身心，並無加害他人，兼衡本
      件其施用第一級毒品海洛因及第二級毒品安非他命之期間
      甚長，衡情，次數非少，暨其犯罪動機、目的、手段等一
      切情狀，認以各量處如主文所示之刑，並定其應執行之刑
      為當。
  五、被告於93年2 月4 日中午12時30分許，為警扣得其所有第
      一級毒品海洛因1 包（淨重0.02公克、包裝重0.21公克）
      ，於同年6 月7 日晚間10時許，為警扣得其所有之第二級
      毒品安非他命3 包（毛重分別為2.04公克、0.77公克、0.
      49公克），及於同年11月28日凌晨4 時20分許，為警扣得
      其所有第一級毒品海洛因1 包（淨重0.18公克、空包裝重
      0.49公克）、第二級毒品安非他命2 包（毛重1.1 公克）
      ，為被告所自承不諱，且經鑑定屬實，該等毒品部分均屬
      違禁物，均應依毒品危害防制條例第18條第1 項前段之規
      定，予以諭知沒收銷燬之；又前揭各毒品之包裝袋，及經
      警分別於同年6 月7 日晚間10時許及於同年11月28日凌晨
      4 時20分許，各扣得注射針筒2 支，均屬被告所有，該分
      裝袋及注射針筒且係供其犯本件施用第一級毒品海洛因及
      第二級毒品安非他命之罪所用，是皆應依刑法第38條第 1
      項第2 款之規定，沒收之。至被告於同年6 月7 日晚間10
      時許，為警扣得之粉末1 包，經送法務部調查局鑑定，未
      含法定毒品成分，淨重0.88公克、空包裝重0.34公克，有
      法務部調查局同年7 月15日調科壹字第060008507 號鑑定
      通知書可查，臺灣板橋地方法院檢察署93年度核退毒偵字
      625 號、第1043號併案意旨書均誤載為第一級毒品海洛因
      ，而本院查無其他積極證據可資證明此包粉末與本件被告
      所犯前述2 罪間確有關聯，爰不予宣告沒收。
  六、臺灣板橋地方法院檢察署93年度核退毒偵字625 號、第10
      43號均聲請就被告自93年1 月間起至同年6 月5 日止，在
      臺北縣新莊市○○路593 巷6 弄5 號5 樓其住處等地，各
      連續施用第一級毒品海洛因、第二級毒品安非他命多次之
      犯行併辦部分，2 案為事實上之同一案件，又臺灣基隆地
      方法院檢察署93年度毒偵字第2367號聲請就被告自同年 2
      月間之某日起至同年11月27日下午1 時許止，分別連續施
      用第一級毒品海洛因及第二級毒品安非他命多次等犯行併
      案部分，均與本案起訴之犯罪事實，暨被告在本院所坦承
      該部分係其於同年2 月4 日上午某時施用第一級毒品海洛
      因、第二級毒品安非他命各1 次之犯行，具裁判上一罪之
      連續犯關係，故前述之併辦事實應為起訴效力所及，是本
      院皆得併為審究，附此敘明。
據上論斷，應依刑事訴訟法第273 條之1 第1 項、第299 條第 1
項前段，毒品危害防制條例第10條、第18條第1 項前段，刑法第
11條前段、第56條、第47條、第51條第5 款、第38條第1 項第 2
款，判決如主文。
本案經檢察官馬中琍到庭執行職務。
中　　華　　民　　國　　94　　年　　2 　　月　　24　　日
                        刑事第十七庭 法　官  朱敏賢
上正本證明與原本無異。
如不服本判決，應於判決送達後10日內，向本院提出上訴狀。
                                     書記官  方蟾苓
中　　華　　民　　國　　94　　年　　2 　　月　　24　　日
附錄論罪科刑法條：
毒品危害防制條例第10條
施用第一級毒品者，處六月以上五年以下有期徒刑。
施用第二級毒品者，處三年以下有期徒刑。
